【裁判字號】    99,再微,2
【裁判日期】    990727
【裁判案由】    再審之訴
【裁判全文】
臺灣彰化地方法院民事判決               99年度再微字第2號
再 審原 告  甲○○
訴訟代理人  丙○○
再 審被 告  師範國宅公寓大廈管理委員會
法定代理人  乙○○
上列當事人間請求給付管理費事件，再審原告對於民國98年5月
11日本院彰化簡易庭98年度彰小字第106號確定民事判決，提起
再審之訴，本院判決如下：
    主      文
再審之訴駁回。
再審訴訟費用由再審原告負擔。
    事實及理由
一、按「再審之訴顯無再審理由者，得不經言詞辯論，以判決駁
    回之。」，民事訴訟法第502條第2項定有明文。
二、再審原告主張詳如附件聲請再審狀影本所載。
三、本件未經言詞辯論，再審被告亦未提出書狀作何聲明或陳述
    。
四、再審原告雖主張本院彰化簡易庭98年度彰小字第106號確定
    民事判決（下稱原確定判決或後案），具有民事訴訟法第49
    6條第1項第12款規定之再審事由，然經審查結果，本件再審
    之訴顯無再審理由，茲分述如下：
  (一)按依民事訴訟法第436條之32第4項規定，同法第五編再審程
    序之規定（第496-507條），於小額事件之再審程序準用之
    。次按依民事訴訟法第496條第1項第12款「當事人發現就同
    一訴訟標的在前已有確定判決或和解、調解或使用該判決或
    和解、調解者」為再審理由，其所謂前已有確定判決或和解
    、調解，必須相同當事人就同一法律關係而為同一請求，在
    前已有確定判決或和解、調解者，始足當之。若前後兩訴之
    當事人或訴訟標的之法律關係有所不同，既不受前確定判決
    或和解、調解之拘束，自無本款之適用（最高法院66年台上
    字第1542號判例要旨參照）。
  (二)查再審原告曾對原確定判決，提起上訴，嗣經本院合議庭以
    98年度小上字第18號民事裁定，以再審原告未合法表明上訴
    理由，故認其上訴不合法，因而駁回其上訴，此情有再審原
    告所提相關裁判書（影本）附卷可參。
  (三)次查兩造先前因給付管理費涉訟（本院彰化簡易庭91年度彰
    小字第214號、本院91年度小上字第39號，下稱前案），再
    審被告訴請再審原告應給付管理費，即自民國90年2月起至
    91年4月止共新台幣（下同）22,845元；而後案訴訟，再審
    被告亦訴請再審原告應給付管理費，惟係自93年5月1日起至
    97年10月31日止共41,550元（90,122元扣除已繳48,572元）
    ，此情有再審原告所提前後案判決影本附卷可參。基此，前
    後案訴訟標的之法律關係顯非同一，則再審原告主張原確定
    判決具有「當事人發現就同一訴訟標的在前已有確定判決或
    和解、調解或使用該判決或和解、調解者」之再審理由，提
    起本件再審之訴，依上規定及判例要旨，難謂有據。
五、本件再審之訴顯無再審理由，再審原告其餘攻擊或防禦方法
    ，經審酌後核與判決結果不生影響，爰不再贅詞論列。
六、綜上所述，本件再審之訴，顯無再審理由，爰不經言詞辯論
    ，逕以判決駁回之。
七、訴訟費用負擔之依據：民事訴訟法第78條。
中    華    民    國    99    年    7    月     27    日
                  民事第一庭  審判長法  官  康弼周
                                    法  官  簡璽蓉
                                    法  官  陳正禧
以上正本係照原本作成。
本判決不得上訴。
中    華    民    國    99    年    7    月     27    日
                                    書記官  莊素美

司法院資訊處製作；財團法人民間司法改革基金會備份。
